臺灣高等法院民事裁定　　　　　　　　　96年度抗字第1114號
抗　告　人　甲○○
　　　　　　　　　　　　號
上列抗告人因與相對人乙○○、丙○○間返還提存物事件，對於
中華民國96年5月29日臺灣桃園地方法院96年度聲字第806號裁定
提起抗告，本院裁定如下：
    主  文
抗告駁回。
抗告訴訟費用由抗告人負擔。
    理  由
一、抗告人於原法院聲請意旨略以：伊與相對人乙○○、丙○○
    間因請求所有權移轉登記事件，前依原法院84年度全字第21
    54號民事假處分裁定，提供新台幣（下同）39萬7,500元為
    擔保，並以原法院84年度存字第1916號提存事件提存，而對
    相對人之財產以原法院84年度執全字第1459號實施假處分在
    案；茲因抗告人具狀撤銷假處分裁定，且定20日以上期間催
    告受擔保利益人即相對人行使權利然迄未行使，爰聲請返還
    上開提存物等語。
二、原法院則以：抗告人未撤回原法院84年度執全字第1459號假
    處分執行程序，不符提存物返還之要件而駁回抗告人之聲請
    。
三、抗告意旨略以：伊依原裁定意旨具狀聲請撤回前開假處分之
    執行程序，求為廢棄原裁定，准予本件提存物返還之聲請云
    云。
四、按訴訟終結後，供擔保人證明已定20日以上之期間，催告受
    擔保利益人行使權利而不行使者，法院應依供擔保人之聲請
    ，以裁定命返還其提存物。上開規定，於其他依法令供訴訟
    上之擔保者準用之。此觀民事訴訟法第104條第1項第3款、
    同法第106條自明。至所謂「訴訟終結」，在因假扣押或假
    處分所供擔保之情形，因該擔保係為保障受擔保利益人因不
    當假扣押或假處分所受損害而設，倘執行法院已依假扣押或
    假處分裁定實施假扣押或假處分之執行，則在執行法院撤銷
    其執行程序前，受擔保利益人所受損害仍可能繼續發生，損
    害額既未確定，自無強令其行使權利之理，故在假扣押或假
    處分所供之擔保，供擔保人依民事訴訟法第106條準用同法
    第104條第1項第3款規定，聲請以裁定命返還其擔保金之場
    合，必待假處分或假扣押之執行程序已撤銷，始得謂與民事
    訴訟法第104條第1項第3款所定之「訴訟終結」相當（最高
    法院85年度台抗字第645號裁定意旨可資參照）。
五、經查，抗告人前以相對人侵害所有權為由，向原法院聲請民
    事假處分裁定准予供擔保而對相對人之財產實施假處分，經
    原法院以84年度全字第2154號裁定准許在案，抗告人遂以原
    法院84年度存字第1916號提存事件提供擔保金，而聲請原法
    院以84年度執全字第1459號對相對人之財產實施假處分執行
    在案，嗣抗告人聲請撤銷前揭假處分裁定等情，業據原法院
    依職權調取上開案件卷宗，查閱屬實，並有前開假處分裁定
    、提存書、撤銷假處分裁定等可憑（見原法院卷3-8頁）。
    又抗告人已定20日以上期間於95年11月29日催告相對人行使
    權利而相對人迄仍未行使乙節，亦有抗告人所提出之存證信
    函及回執、原法院民事紀錄科查詢表2紙、台灣台中地方法
    院函1件在卷可稽（見原審卷9、10、12、13、16頁），固堪
    信為真實。惟抗告人於提起本件聲請時，並未撤回上開假處
    分之執行程序，為抗告人所不爭，則相對人因該假處分執行
    所受之損害仍可能發生，損害額既未確定，自無強令相對人
    行使權利之理，原裁定以抗告人之聲請與法不合，駁回抗告
    人之聲請，於法有據，並無不當。抗告意旨略以：其已依原
    裁定於96年6月15日具狀撤回前開假處分之執行，並有該聲
    請撤回假處分之執行狀繕本在卷可憑（見本院卷8頁），縱
    該撤回發生合法之效力，揆諸前開說明，此際相對人因該假
    處分執行所受之損害始告確定，而該當訴訟終結之要件，抗
    告人亦未能證明於訴訟終結後已定20日以上之期間，催告受
    擔保利益人之相對人行使權利之情形，而仍不符返還提存物
    之規定，其據以對原裁定聲明不服，求予廢棄，不能認為有
    理由。
據上論結，本件抗告為無理由，爰裁定如主文。
中　　華　　民　　國　　96　　年　　7　　月　　18　　日
                    民事第十三庭
                        審判長法　官 黃嘉烈
　　　　　　　　　　  　      法　官 許文章
　　　　　　　　　　　        法　官 李媛媛
正本係照原本作成。
不得再抗告。
中　　華　　民　　國　　96　　年　　7 　 月　　19　　日
　　　　　　　　　　　　　　　書記官 秦仲芳
